【裁判字號】    92,小上,7
【裁判日期】    920403
【裁判案由】    侵權行為損害賠償
【裁判全文】
臺灣彰化地方法院民事裁定  九十二年小上字第七號
    上  訴  人  甲 ○ ○
    被 上訴 人  飛得力國際股份有限公司
    法定代理人  馬 述 健
右當事人間請求侵權行為損害賠償事件，上訴人對於中華民國九十一年十月十五日本
院彰化簡易庭第一審判決（九十一年度彰小字第七二號）提起上訴，本院裁定如左：
    主      文
上訴駁回。
第二審訴訟費用由上訴人負擔。
    理      由
一、按對於小額程序之第一審判決提起上訴，非以違背法令為理由，不得為之；其上
    訴狀內應記載上訴理由，表明原判決所違背法令及其具體內容，暨依訴訟資料可
    認為原判決有違背法令之具體事實，為民事訴訟法第四百三十六條之二十四第二
    項、第四百三十六條之二十五所規定。又民事訴訟法第四百六十八條、第四百六
    十九條第一款至第五款規定，於小額事件之上訴程序準用之，同法第四百三十六
    條之三十二第二項亦定有明文。是當事人對於小額事件提起上訴，如依民事訴訟
    法第四百六十八條規定，以第一審小額訴訟之判決有不適用法規或適用法規不當
    為理由時，其上訴狀或理由書應有具體之指摘，並揭示該法條之條項或內容，若
    係成文法以外之法則，應揭示該法則之旨趣，倘為司法院之解釋或最高法院之判
    例，則應揭示該判解之字號或其內容；如以民事訴訟法第四百六十九條第一款至
    第五款所列情形為理由時，其上訴狀或理由書，應揭示合於該條款之事實。上訴
    狀或理由書如未依此項方法表明，或其所表明者，顯與上開法條規定之情形不相
    合時，即難認為已對第一審小額訴訟判決之違背法令有具體之指摘，其上訴自難
    認為合法。
二、本件上訴意旨略以：伊原係沿彰化縣花壇鄉○○路○段由北往南行駛，並於距該
    路段終線前二十五公尺處，即尚未進入金墩路口時，便打開右轉方向燈，準備變
    換車道，俾供右鄰車道來車注意，並在確認後方並無來車後，始自內側車道變換
    至外側車道，已盡相當之注意義務，且於未進路口時，即已完成車道更換，而非
    於變換車道中與張銀池駕駛之車輛發生擦撞，自無過失，另伊之車輛係在變換車
    道完畢後，遭自後方疾駛而來之張銀池所駕駛車輛撞及右後方向燈處，而非右車
    身與其擦撞，併請就該事實囑託鑑定單位明察云云，係就原審取捨證據、認定事
    實之職權行使，指摘其為不當，並未具體指摘原判決有何違背法令之情形。至聲
    請再將前開事實送鑑定單位，乃原審時未提出之新防禦方法，核與民事訴訟法第
    四百三十六條之二十八條前段之規定不合。是以，上訴人之上訴，為不合法，自
    應予駁回。
三、依民事訴訟法第四百三十六條之三十二第二項、第四百四十四條第一項前段、第
    九十五條、第八十五條第二項，裁定如主文。
中      華      民      國    九十二    年      四      月      三      日
                                  民事第二庭
                                      審判長法  官  何 志 通
                                            法  官  羅 秀 緞
                                            法  官  陳 瑞 水
右為正本係照原本作成。
不得抗告。
中      華      民      國    九十二    年      四      月      三      日
                                        法院書記官  楊 筱 惠


司法院資訊處製作；財團法人民間司法改革基金會備份。
